臺灣高雄地方法院刑事判決　　　　　　　94年度易字第1489號
公　訴　人　臺灣高雄地方法院檢察署檢察官
被　　　告　乙○○
上列被告因竊盜案件，經檢察官提起公訴（94年度偵字第15828
號），本院判決如下：
    主  文
乙○○結夥三人以上攜帶兇器竊盜，累犯，處有期徒刑柒月。扣
案之T 型扳手貳支沒收。
    事  實
一、乙○○前於民國93年間因竊盜案件，經本院判處有期徒刑6
    月確定，於93年11月7 日執行完畢。緣其友人許典雄（綽號
    ：小雄）於94年7 月6 日7 時許，以不詳方式竊得王秀英所
    有車號DP-4250 之自小客車後，為避免警察或被害人追查，
    乃將該車之前後車牌共2 面拆卸拔除，棄置於不詳處所，且
    於94年7 月8 日凌晨邀約乙○○與共同友人丁○○（現經本
    院拘提中）出門，欲竊取同款車輛之車牌懸掛於該車。乙○
    ○、丁○○2 人均明知於此，仍應邀搭乘該車出遊，其等即
    結夥3 人，共同基於意圖為自己不法所有之犯意聯絡，由許
    典雄駕駛上開車輛沿途尋找可供下手竊取之對象，於94年7
    月8 日凌晨0 時50分許，行經高雄縣阿蓮鄉玉庫村玉庫1-23
    號前時，見甲○○所有車號M7-1926 自小客車停置路旁，其
    等乃推由丁○○及許典雄共同持許典雄所有客觀上足以危害
    他人生命、身體，可供兇器使用之T 型扳手2 支，下車竊取
    車號M7-1926 自小客車之前後2 面車牌，乙○○則留在車上
    把風，待其等竊取得手後，乃由許典雄先駕車開往高雄縣阿
    蓮鄉○○道路旁，再由乙○○及丁○○2 人將竊取得來之上
    開車牌懸掛於車號DP-4250 車輛，嗣於94年7 月8 日凌晨1
    時20分許，其等駕車行經高雄縣岡山鎮○○路與嘉華路口時
    ，因形跡可疑，為警心生合理懷疑上前臨檢盤查，許典雄見
    狀心虛乃趁隙逃逸，臨檢警察因而當場逮捕乙○○、丁○○
    ，並於該車上扣得上開T 型扳手2 支、鑰匙1 把。
二、案經高雄縣政府警察局岡山分局報請臺灣高雄地方法院檢察
    官偵查起訴。
    理  由
一、訊據被告乙○○於警詢中、偵查中及本院審理中，對於上開
    犯行均坦承不諱，核與證人即共同被告丁○○、證人即王秀
    英丈夫丙○○、證人甲○○等人於警詢中所證內容相符，並
    有扣押筆錄1 份、扣押物品目錄表1 紙、贓物認領保管單2
    紙、照片2 幀在卷可稽。而上開補強證據，雖均屬於被告以
    外之人於審判外之言詞或書面陳述，而屬傳聞證據，然因被
    告於本院審理時乃明確同意該等傳聞證據均有證據能力，得
    作為證據，本院審酌該傳聞證據作成時之狀況，亦認為適當
    ，依刑事訴訟法第159 條之5 第1 項之規定，乃有證據能力
    ，而得作為論斷被告犯行之證據。又被告乙○○於本院準備
    程序時雖曾辯稱：伊沒有下去偷車牌，是丁○○跟許典雄下
    去偷的，伊不知情等語，然衡諸常情，被告乙○○就許典雄
    、丁○○2 人竊取車牌犯行，如無共同參與之犯意聯絡，其
    當場或事後均大可要求離開，豈有事後復參與更換懸掛車牌
    之理，復參以其於本院最終審理時業已坦承犯行，且核與事
    實相符，已如前述，故其上開辯解，應屬臨訟卸責之詞，並
    不可採，均併此敘明。綜上，被告乙○○上開犯行，洵堪認
    定，應依法論科。
二、按T 型扳手係金屬材質製成，質地堅硬，客觀上乃可持之傷
    害人之生命、身體，而對人身安全構成威脅，應屬兇器無訛
    。故核被告乙○○所為，係犯刑法第321 條第1 項第3 款、
    第4 款之結夥3 人以上攜帶兇器竊盜罪，檢察官於犯罪事實
    中已明確指述被告結夥3 人竊盜之犯罪事實，然於論罪法條
    中卻漏未論處，自應由本院逕予補充之；又被告乙○○事前
    為共同被告許典雄、丁○○竊取車牌行為把風，事後共同參
    與變更懸掛車牌之行為，顯係基於加重竊盜之意思，共同參
    與部分之構成要件行為，乃有犯意聯絡及行為分擔，為共同
    正犯。被告前因竊盜案件，經本院判處有期徒刑6 月確定，
    甫於93年11月7 日執行完畢，有台灣高等法院被告前案紀錄
    表在卷可稽，其於上開徒刑執行完畢後，再犯本件有期徒刑
    以上之罪，為累犯，應依刑法第47條規定加重其刑。爰審酌
    被告正值青壯，不思勤奮工作，竟以竊盜手段侵害他人財產
    ，然念其所竊取之財物價值不高，犯後坦承犯行，態度良好
    等一切情狀，量處如主文所示之刑。扣案之T 型扳手2 支係
    共同被告許典雄所有，且為被告乙○○等3 人共同犯罪所用
    之物，業據被告乙○○及共同被告丁○○於警詢中供承在卷
    ，本於共同正犯責任共通之法理，本院自應依刑法第38條第
    1 項第2 款規定併予宣告沒收。至於鑰匙1 支，雖亦係共同
    被告許典雄所有，然其係許典雄偷竊車號DP-4250 之自小客
    車所用之物，被告乙○○核與該次犯行無關，自毋庸於本案
    中宣告沒收，併此敘明。
據上論斷，應依刑事訴訟法第299 條第1 項前段，刑法第28條、
第321 條第1 項第3 款、第4 款、第47條、第38條第1 項第2 款
，判決如主文。
本案經檢察官戊○○到庭執行職務。
中　　華　　民　　國　　94　　年　　11　　月　　15　　日
                  刑事第7庭  審判長法　官  孫啟強
                                   法  官  卓立婷
                                   法  官  蔡川富
以上正本證明與原本無異。
如不服本判決，應於收受送達後10日內向本院提出上訴書狀。
中　　華　　民　　國　　94　　年　　11　　月　　15　　日
                                   書記官  邱秋珍
附錄論罪科刑法條：
刑法第321 條犯竊盜罪而有左列情形之一者，處6 月以上、5 年
以下有期徒刑：
  一、於夜間侵入住宅或有人居住之建築物、船艦或隱匿其內而
      犯之者。
  二、毀越門扇、牆垣或其他安全設備而犯之者。
  三、攜帶兇器而犯之者。
  四、結夥三人以上而犯之者。
  五、乘火災、水災或其他災害之際而犯之者。
  六、在車站或埠頭而犯之者。
前項之未遂犯罰之。
